臺灣嘉義地方法院刑事判決　　　　　　　　　　　　　九十一年度易字第一九號
　　公　訴　人　臺灣嘉義地方法院檢察署檢察官
　　被　　　告　甲○○
右列被告因傷害案件，經檢察官提起公訴（九十一年度調偵字第七號），本院判決如
左：
    主  文
甲○○傷害人之身體，處拘役伍拾日，如易科罰金，以參佰元折算壹日。
    事  實
一、甲○○與丙○○係夫妻，為家庭暴力防治法第三條第一款所稱之家庭成員。甲○
    ○於民國九十年八月二十六日晚上八時十五分許，在嘉義縣民雄鄉○○村○○鄰
    ○○路六之六號住處，因故與丙○○發生爭吵，甲○○乃基於傷害之故意，持掃
    把毆打丙○○之左臀及腿部等處，致丙○○受有左大腿皮下瘀血長八公分寬四公
    分、左足皮下瘀血長二公分寬二公分、左臀部皮下瘀血長七點二公分寬二公分之
    傷害，於甲○○離開住處後，警員據報到場處理，扣得無柄掃把一支。
二、案經丙○○訴由嘉義縣警察局民雄分局報請臺灣嘉義地方法院檢察署檢察官偵查
    起訴。
    理  由
一、訊據被告甲○○固不否認曾於右揭時地，與其妻即告訴人丙○○產生爭執之事實
    ，但矢口否認有何傷害之犯行，辯稱：沒有動手打告訴人，扣案掃把並非家中所
    有云云。經查：被告於右揭時、地，以掃把毆打告訴人之事實，業據告訴人於警
    詢、偵查及本院審理時指訴綦詳，而告訴人因此受有左大腿皮下瘀血長八公分寬
    四公分、左足皮下瘀血長二公分寬二公分、左臀部皮下瘀血長七點二公分寬二公
    分之傷害，亦有診斷書一紙在卷可稽。依診斷書所示，告訴人受傷部位係左臀及
    腿部，應非自殘所得致，且案發後告訴人之女高梅馨曾陪同告訴人至醫院驗傷，
    惟時間太晚醫院未受理，告訴人乃於次日即九十年八月二十七日再驗傷等情，亦
    據告訴人陳明，核與證人高梅馨證述情節相符。又被告以掃把毆打告訴人後，已
    將掃把柄丟掉一節，業據告訴人陳明在卷，而案發後經告訴人報警處理，警員到
    場時，僅告訴人在場，女兒在家，告訴人情緒很激動，身上有擦傷、身上有泥土
    ，掃把的棍子已經不見，當天警員即將該無柄掃把帶回派出所等情，亦經證人即
    處理警員乙○○到庭結證明確，並有該無柄掃把扣案可佐，告訴人指述被告以掃
    把毆打致受傷之事實應堪採信。被告空言否認犯行，無非事後飾卸之詞，不足採
    信，其犯行應堪認定。
二、按配偶為家庭成員，家庭成員間實施身體或精神上不法侵害之行為者，均屬家庭
    暴力，而家庭成員間故意實施家庭暴力行為而成立其他法律所規定之犯罪，則成
    立家庭暴力罪，家庭暴力防治法第三條第一款、第二條第一項、第二項分別定有
    明文。查告訴人係被告之配偶，是核被告甲○○所為，係犯刑法第二百七十七條
    第一項之傷害罪，屬家庭暴力防治法第二條第二項之家庭暴力犯罪。爰審酌被告
    與告訴人係夫妻關係，不思理性平和解決分歧，所為已對告訴人身心產生傷害，
    犯罪後未坦承犯行等一切情狀，量處如主文所示之刑，並諭知易科罰金之折算標
    準，以資懲儆。又被告犯罪所用之掃把，並非被告所有，故不另宣告沒收，併此
    敘明。
據上論斷，應依刑事訴訟法第二百九十九條第一項前段，刑法第二百七十七條第一項
、第四十一條第一項前段，罰金罰鍰提高標準條例第一條前段、第二條，判決如主文
。
本案經檢察官陳美君到庭執行職務
中      華      民      國    九十一    年      六      月    二十五    日
                                      臺灣嘉義地方法院刑事第三庭
                                          審判長法  官  沈 福 財
                                                法  官  張 育 彰
                                                法  官  陳 端 宜
右正本證明與原本無異。
如不服本判決，應於判決送達後十日內，向本院提出上訴狀。
                                                書記官  尹 玉 琪
中      華      民      國    九十一    年      六      月    二十五    日
附錄論罪科刑法條
刑法第二百七十七條
傷害人之身體或健康者，處三年以下有期徒刑、拘役或一千元以下罰金。
